【裁判字號】    98,中簡上,867
【裁判日期】    981110
【裁判案由】    賭博
【裁判全文】
臺灣臺中地方法院刑事判決           98年度中簡上字第867號
上  訴  人  甲○○
即  被  告
上列上訴人因賭博案件，不服中華民國98年7月16日本院臺中簡
易庭98年度中簡字第2362號第一審簡易判決(聲請簡易判決處刑
案號：臺灣臺中地方法院檢察署98年度偵字第13952號)，提起上
訴，本院管轄之第二審合議庭判決如下：
    主  文
上訴駁回。
    犯罪事實及理由
一、本案經本院合議庭審理結果，認第一審簡易判決認事用法及
    量刑均無不當，應予維持，並引用臺灣臺中地方法院檢察署
    檢察官聲請簡易判決處刑書及第一審簡易判決書記載之事實
    、證據及理由(如附件)。
二、程序部分：
(一)按被告以外之人 (包括證人、鑑定人、告訴人、被害人及共
    同被告等)於審判外之陳述雖不符刑事訴訟法第159條之1至
    之4等4條之規定，而經當事人於審判程序同意作為證據，法
    院審酌該言詞陳述或書面陳述作成時之情況，認為適當者，
    亦得為證據；當事人、代理人或辯護人於法院調查證據時，
    知有刑事訴訟法第159條第1項不得為證據之情形，而未於言
    詞辯論終結前聲明異議者，視為有前項之同意，同法第159
    條之5定有明文。證人陳振賢、曾文宗、王銅鐘、丙○○於
    警詢時所為之陳述，對被告而言，性質上均屬傳聞證據，惟
    經被告於本院準備程序時同意引為審判期日調查之證據，且
    經本院審理時予以提示並告以要旨，經公訴人、被告表示意
    見，均未於言詞辯論終結前聲明異議，本院審認上開證據作
    成時之情況，應無違法取證或不當情事，與本案待證事實間
    復具有相當之關聯性，以之作為證據應屬適當，依刑事訴訟
    法第159條之5規定，自有證據能力。
(二)本案判決以下引用之非供述證據，經本院依法踐行調查證據
    程序，公訴人、被告均不爭執各該證據之證據能力，且亦查
    無依法應排除其證據能力之情形，是後述所引用證據之證據
    能力均無疑義。
三、上訴人即被告(下稱被告)甲○○雖否認本案賭博犯行，提起
    上訴辯稱：98年5月18日警察查獲當天伊不在家，伊不知道
    伊太太丙○○在家打麻將，伊那裡平常沒有在打麻將，伊沒
    有提供賭博場所，也沒有收抽頭金等語。惟查：
(一)本案犯罪事實，業據證人陳振賢、曾文宗、王銅鐘、丙○○
    於警詢時分別證述綦詳，證人陳振賢於警詢時證稱：警方於
    98年5月18日下午4時35分在臺中市○區○○路75號博館飲食
    店查獲當時，伊在打麻將，賭博場所及賭具是被告提供，自
    摸1次給抽頭金100元，1將麻將共抽取400元抽頭金，由被告
    收取，含被查獲該次，伊共去過2次打麻將，前次抽頭金也
    是被告收取。查獲當日伊去打麻將，是伊所開的餐飲店中午
    休息，伊載女兒返家後，去被告門口所設飲水機喝水，被告
    問伊『有空嗎？參一腳吧』，伊問妻子店裡有空閒後，就前
    往打麻將，被告本身經營博館餐飲店，中午餐飲店結束營業
    後大家就可以去打麻將賭博等語【見臺中市警察局第二分局
    中分二警偵字第0980015154號卷 (下稱警卷)第9至11頁】；
    證人曾文宗證稱：警方於98年5月18日下午4時35分在臺中市
    ○區○○路75號博館飲食店查獲當時，伊在打麻將，賭博場
    所及賭具是被告提供，自摸1次給抽頭金100元，1將麻將共
    抽取400元抽頭金，由被告收取，含被查獲該次，伊共去過3
    次打麻將，前2次抽頭金也是被告收取，伊是之前去被告的
    餐館吃飯得知被告有開設打麻將之處所。被告本身經營博館
    餐飲店，中午餐飲店結束營業後大家就可以去打麻將賭博等
    語 (見警卷第13至15頁)；證人王銅鐘證稱：警方於98年5月
    18日下午4時35分在臺中市○區○○路75號博館飲食店查獲
    當時，伊在打麻將，賭博場所及賭具是被告提供，自摸1次
    給抽頭金100元，1將麻將共抽取400元抽頭金，由被告收取
    ，含被查獲該次伊共去過4、5次打麻將，之前抽頭金也是被
    告收取，平常伊有空閒，會去被告開設的餐館坐，被告都會
    問伊『有空嗎？參一腳吧』，伊若有空就會打麻將，被告本
    身經營博館餐飲店，中午餐飲店結束營業後大家就可以去打
    麻將賭博等語(見警卷第16至18頁)；證人丙○○證稱：伊與
    被告為夫妻，警方於98年5月18日下午4時35分在臺中市○區
    ○○路75號博館飲食店查獲當時，伊在打麻將，賭博場所及
    賭具是被告提供，自摸1次給抽頭金100元，1將麻將共抽取
    400元抽頭金，抽頭金都由被告收取，伊沒有收過，被告收
    抽頭金後要買便當及飲料供賭客食用，有時賭客不夠，缺一
    腳的話由伊或被告下場賭博，伊下場與賭客打麻將2次，被
    告會經由電話通知或是朋友來店裡時詢問攔客等語 (見警卷
    第20至22頁)。而證人陳振賢、曾文宗、王銅鐘均為被告鄰
    居友人，證人丙○○為被告之妻，渠等與被告皆無怨隙，此
    觀諸被告於本院審理時自承與上揭證人均無恩怨糾紛自明，
    渠等應無嫁禍被告致虛偽陳述之必要，且渠等所述互核一致
    ，堪信渠等上開所述應非虛言，此外，並有臺中市警察局第
    二分局扣押筆錄、扣押物品目錄表(見警卷第26至28頁)、現
    場位置圖1紙(見警卷第41頁)、現場照片8張 (見警卷第43至
    44頁)在卷可徵，及現場查扣被告所有之賭具麻將1副、麻將
    牌尺4支、轉風器1個、骰子3顆，及抽頭金300元、賭資6,10
    0元(其中700元為陳振賢所有、2,400元為曾文宗所有、1,40
    0元為王銅鐘所有、1,600元為丙○○所有)可資為證，被告
    倘未收取抽頭金，何以上揭證人等均為其有收取抽頭金之相
    同證述，且何須在賭桌上另外放置300元抽頭金，被告辯稱
    其未收取抽頭金云云，不足採信。
(二)證人丙○○雖於本院審理時翻異前詞，先證稱：98年5月18
    日下午4時許，警方至博館飲食店查獲伊與3名賭客在裡面打
    麻將時，被告並未在場，在麻將桌上查獲之300元抽頭金不
    是被告要收取的，是賭客他們買飲料、買飯吃的，他們一個
    人要吃要放100元，由伊去買，伊去買的時候，他們3個人等
    伊云云 (見本院卷第31至32頁)；後又證稱：查獲的300元是
    由自摸的人出100元，買飲料、買飯，之前打麻將，就這樣
    ，伊也有出100元。如果自摸的人共繳1,000元，也會買飲料
    、買飯或買煙，把它用掉云云(見本院卷第31頁)，不惟與其
    於警詢時所述前後不符，亦與其他證人陳振賢、曾文宗、王
    銅鐘於警詢時所述有異，其於本院審理時所證顯係迴護被告
    之詞，難以信憑。
(三)被告雖於本院審理時辯稱警方到場時伊並未在場，不知道上
    開證人等有打麻將的事情云云。惟被告於偵訊時供稱其當天
    上午9點多去大坑玩，下午4、5點才回來云云，與證人丙○
    ○於本院審理時證稱當天被告是差不多下午2、3點出門等語
    (見本院卷第34頁)、證人陳振賢於警詢時證稱：被告於查獲
    當天中午問伊「有空嗎？參一腳吧」，伊問妻子店裡有空閒
    後，就前往打麻將等語已有不符，佐以被告於警詢時已供承
    其於98年5月18日下午4時35分警方在臺中市○區○○路75號
    博館飲食店查獲打麻將賭博案時，係在博館路75號騎樓與朋
    友聊天等語 (見警卷第4頁)，又證人陳振賢、曾文宗、王銅
    鐘、丙○○打麻將之地點，係在被告所經營之博館飲食店營
    業時客人用餐位置，出去就是騎樓等情，業經證人丙○○於
    本院審理時證述明確(見本院卷第34頁)，並有查獲現場照片
    2張在卷可參 (見警卷第43頁)，被告於警方前往現場時既在
    博館路75號騎樓位置，其於本院審理辯稱警方到場時其未在
    場，不知證人陳振賢等人在內打麻將，顯有不實。
(四)綜上所述，被告所辯應係事後卸責之詞，委無足採，本案事
    證明確，被告上揭賭博犯行堪予認定，應予依法論科。
四、核被告甲○○前開提供賭博場所聚眾賭博以抽頭牟利之行為
    ，係犯刑法第268條之意圖營利供給賭博場所及意圖營利聚
    眾賭博罪，被告以一行為觸犯上開意圖營利供給賭博場所罪
    及意圖營利聚眾賭博罪2罪，為想像競合犯，應從情節較重
    之意圖營利聚眾賭博罪論處(最高法院79年度臺非字第206號
    判決意旨參照)。原審認被告犯罪事證明確，審酌被告犯罪
    之動機、目的、手段、及其意圖營利，供給賭博場所及聚眾
    賭博，以從中獲取不法利益，助長社會僥倖心理，使人廢時
    失業，易趨於遊惰，影響正常社會經濟活動，暨其犯罪後未
    能坦承犯行之犯罪後態度等一切情狀，依刑法第268條、第4
    1條第1項前段、刑法施行法第1條之1規定，判處被告有期徒
    刑3月，並諭知易科罰金之折算標準，經核其認事用法皆無
    違誤，量刑亦屬妥適，被告提起上訴否認賭博犯行，為無理
    由，應予駁回。
五、應適用之法律：
    依刑事訴訟法第455條之1第1項、第3項、第373條、第368條
    ，判決如主文。
本案經檢察官乙○○到庭執行職務。
中    華    民    國    98    年    11    月    10    日
                  刑事第十七庭審判長法  官  陳玉聰
                                    法  官  洪挺梧
                                    法  官  簡芳潔
以上正本證明與原本無異。
本案判決不得上訴。
                                    書記官  呂苗澂
中    華    民    國    98    年    11    月    10    日
附錄論罪科刑法條全文：
中華民國刑法第268條
意圖營利，供給賭博場所或聚眾賭博者，處3年以下有期徒刑，
得併科3千元以下罰金。


司法院資訊處製作；財團法人民間司法改革基金會備份。
